【裁判字號】    97,審聲,709
【裁判日期】    970715
【裁判案由】    返還擔保金
【裁判全文】
臺灣高雄地方法院民事裁定             97年度審聲字第709號
聲  請  人  臺灣新光商業銀行股份有限公司
法定代理人  丙○○
代  理  人  丁○○
相  對  人  甲○○
            乙○○○
上列當事人間聲請返還擔保金事件，本院裁定如下：
    主    文
本院民國九十五年度存字第八二八六號提存事件聲請人所提存之
擔保金新臺幣壹拾伍萬伍仟元准予返還。
    理    由
一、按訴訟終結後，供擔保人證明已定20日以上之期間，催告受
    擔保利益人行使權利而未行使者，法院應依供擔保人之聲請
    ，以裁定命返還其提存物或保證書，民事訴訟法第104 條第
    1項第3款定有明文。
二、本件聲請人與相對人間請求清償借款事件，聲請人前依本院
    95年度裁全字第15153 號民事裁定為擔保假扣押，提供新臺
    幣155,000 元為擔保金，並以本院95年度存字第8286號提存
    事件提存在案。
三、茲聲請人主張，該假扣押事件因撤回對相對人乙○○○財產
    之假扣押執行程序而告終結，聲請人於訴訟終結後，聲請本
    院以民國96年7 月16日雄院隆民晴96審聲593 字第34599 號
    通知受擔保利益人即相對人於20日內行使權利，並於民國96
    年7 月20日對相對人生送達效力，相對人迄今仍未行使權利
    ，爰依首開規定，聲請返還擔保金等語，並提出本院95年度
    存字第8286號提存書、95年度裁全字第15153 號民事裁定、
    96 年7月16日雄院隆民晴96審聲593 字第34599 號通知、民
    事執行處塗銷查封登記書等影本為證。
四、經查，本件聲請人業已撤回對相對人乙○○○之假扣押執行
    、聲請人即債權人收受假扣押裁定後30日內均未對相對人甲
    ○○聲請假扣押執行等情，經本院依職權調取本院95年度存
    字第8286號、95年度執全字第7384號、95年度裁全字第1515
    3 號、96年度審聲字第593 號等卷審核結果屬實，且相對人
    於收受催告後迄未行使權利，亦經本院依職權查證明確，故
    聲請人聲請返還該擔保金，相對人乙○○○部分，與首揭法
    條並無不合，應予准許，至相對人甲○○部分，依強制執行
    法第132條第3項規定，聲請人已不得再聲請假扣押執行，受
    擔保利益人甲○○自無受損害之可能，而無受擔保之必要，
    聲請人聲請返還該擔保金，即屬有據，應予准許。
五、依民事訴訟法第104條第1項第3款、第106條前段，裁定如主
    文。
中    華    民    國    97    年    7     月    15    日
                      民事第二庭法  官  陳業鑫
正本證明與原本無異。
如不服本裁定應於送達10日內向本院提出抗告狀，並繳納裁判費
新臺幣1,000元。
中    華    民    國    97    年    7     月    15    日
                                書記官  楊雅蘭


司法院資訊處製作；財團法人民間司法改革基金會備份。
